臺灣臺北地方法院民事判決　　　　　　　94年度簡上字第96號
上　訴　人　財將企業股份有限公司
法定代理人　丙○○
訴訟代理人　乙○○
　　　　　　甲○○
被上訴人　　丁○○
上列上列當事人間請求確認本票債權不存在事件，上訴人對於中
華民國九十三年十二月二十一日臺灣臺北地方法院臺北簡易庭93
年度北簡字第19153號第一審判決提起上訴，本院於民國九十四
年六月八日言詞辯論終結，判決如下：
    主  文
上訴駁回。
第二審訴訟費用由上訴人負擔。
    事實及理由
一、本件被上訴人主張：上訴人持有上訴人與訴外人張忠源於民
    國91年11月12日共同簽發，面額新台幣（下同）600,000元
    ，年息16%之本票一紙（下稱系爭本票），其並聲請本院裁
    定准予強制執行（本院92年度票字第16461號），惟系爭本
    票非其簽發，亦無授權他人簽發，為此請求確認上訴人持有
    之系爭本票，對其之本票之債權不存在等語，原審為被上訴
    人勝訴判決，確認上訴人持有之系爭本票，對被上訴人之本
    票債權不存在。而於本院則求為判決駁回上訴。
二、上訴人則以：系爭本票係被上訴人與訴外人張忠源（兩人為
    父子關係）為購置車輛共同簽發，俾以作為擔保之用等語。
    於本院求為判決：(一)原判決廢棄。(二)被上訴人在第一審簡易
    之訴駁回。
三、按「票據本身是否真實，即是否為發票人所作成，應由票據
    債權人負證明之責，此觀民事訴訟法第277條規定之法理至
    明。」（最高法院91年度台簡抗字第46號裁判意旨參照）查
    本件被上訴人否認系爭本票為其所作成，則揆諸前開說明，
    自應由上訴人負舉證之責，自不待言，按被上訴人謂系爭本
    票為真實乙節，固據其提出系爭本票、授權書、貸款暨動產
    抵押契約書在卷供參，惟原審就此命被上訴人當庭書寫其姓
    名，與前開系爭本票及私文書所載之文字，以肉眼辨識，兩
    者筆跡、運勢明顯不符；且被上訴人提出其於中國國際商業
    銀行科學園區分行開戶印鑑卡所留存之印文，亦與系爭本票
    上及前開私文書所蓋印文亦明顯不同，此外，被上訴人即未
    能舉證證明以實其說，則被上訴人所為前揭抗辯，即非可採
    。
四、綜上所述，本件被上訴人主張系爭本票非其簽發為可採，上
    訴人所辯均為無可取。從而，被上訴人本於請求確認上訴人
    持有之系爭本票，對被上訴人之本票債權不存在，即為有理
    由，應予准許。是則原審判決，於法並無不合。上訴意旨指
    摘原判決不當，求予廢棄改判，為無理由，應予駁回其上訴
    。
據上論結，本件上訴為無理由，依民事訴訟法第436條之1第3項
、第449條第1項、第78條，判決如主文。
中　　華　　民　　國　　94　　年　　6 　　月　　19　　日
              民事第五庭審判長法　    官　賴劍毅
           　　　　　　　　　 法　    官　張松鈞
           　　　　　　　　　 法　    官　吳素勤
以上正本係照原本作成
本件判決不得上訴
中　　華　　民　　國　　94　　年　　6 　　月　　20　　日
               　             法院書記官　吳芳玉
